【裁判字號】    90,訴,1816
【裁判日期】    901017
【裁判案由】    毒品危害防制條例
【裁判全文】
臺灣高雄地方法院刑事判決                          九十年度訴字第一八一六號
    公  訴  人  臺灣高雄地方法院檢察署檢察官
    被      告  甲○○
右列被告因違反毒品危害防制條例案件，經檢察官提起公訴（九十年度毒偵字第二四
三七號），本院判決如左：
    主  文
甲○○連續施用第一級毒品，處有期徒刑柒月。附表編號一所示之物沒收銷燬；又連
續施用第二級毒品，處有期徒刑肆月。附表編號二至四所示之物沒收銷燬。應執行有
期徒刑拾月。附表編號一至四所示之物沒收銷燬。
    事  實
一、甲○○於民國八十八年間，因施用毒品案件，經臺灣高雄地方法院檢察署（以下
    簡稱高雄地檢署）檢察官聲請，由臺灣高雄地方法院（以下簡稱本院）以八十八
    年度毒聲字第八九七三號裁定送觀察、勒戒後，認無繼續施用毒品之傾向，業經
    高雄地檢署檢察官於八十八年十二月二十八日，以八十八年度毒偵字第二七五六
    號為不起訴處分確定。嗣甲○○於五年內，復分別基於施用第一級毒品海洛因、
    第二級毒品安非他命之概括犯意，自八十八年十二月二十九日起至九十年五月二
    十一日（起訴書誤載為同年五月二十二日）止，連續在其位於高雄市○○區○○
    路一六六巷五號住處及高雄縣鳥松鄉○○村○○路忠勤巷二之三號對面空屋內等
    處，將海洛因粉末摻於香菸內點火吸食而施用海洛因多次，另將安非他命置於鋁
    箔紙上以火燒烤後吸食所產生氣體而施用安非他命多次。嗣為警分別於八十九年
    九月三十日下午三時許（以下簡稱第一次查獲）及九十年五月二十二日上午六時
    五十分許（以下簡稱第二次查獲），各於高雄市三民區○○○路二二七號前（第
    一次查獲地點）及高雄縣鳥松鄉○○村○○路忠勤巷二之三號樓梯間（第二次查
    獲地點）查獲，於第一次查獲時並扣得海洛因（淨重零點零九公克，包裝重零點
    二一公克）、安非他命（驗前毛重一點一一公克，驗後毛重零點九公克），第二
    次查獲時則扣得均殘留安非他命之吸食器一組、鋁箔紙一張（以上扣案物品詳如
    附表所示）。再經高雄地檢署檢察官聲請，由本院以八十九年度毒聲字第八四六
    二號裁定送觀察、勒戒後，認有繼續施用毒品之傾向，又以九十年度毒聲字第三
  九八六號裁定令入戒治處所施以強制戒治迄今。
二、案經高雄市警察局、高雄縣警察局仁武分局分別移送、報請台灣高雄地方法院檢
    察署檢察官偵查起訴。
    理  由
一、訊據被告甲○○對於右揭事實坦承不諱，而其前後二次為警查獲時經採尿送驗之
    結果，就嗎啡、甲基安非他命均呈陽性反應，有高雄市政府衛生局與高雄縣政府
    衛生局分別出具之煙毒尿液檢驗成績書各一紙在卷可稽（分別附於八十九年度毒
    偵字第六六七四號偵查卷第五頁與九十年度毒偵字第二四三七號偵查卷第十七頁
    ），並有附表所示之物扣案可稽，而附表編號一所示之物，係屬海洛因等情，有
    法務部調查局鑑定通知書一紙在卷為憑（見八十九年度毒偵字第六六七四號偵查
    卷第九頁），附表編號二與編號三、四之物，則分別係屬安非他命及殘留有安非
    他命之吸食器、鋁箔紙，亦有高雄醫學大學附設中和紀念醫院檢驗報告均在卷可
    憑。次查，被告於八十八年間，因施用毒品案件，經高雄地檢署檢察官聲請，由
    本院以八十八年度毒聲字第八九七三號裁定送觀察、勒戒後，認無繼續施用毒品
    之傾向，業經檢察官於八十八年十二月二十八日，以八十八年度毒偵字第二七五
    六號為不起訴處分確定，而被告於五年內，復因右揭施用毒品犯行，經本院以八
    十九年度毒聲字第八四六二號裁定送觀察、勒戒後，認有繼續施用毒品之傾向，
    再以九十年度毒聲字第三九八六號裁定令入戒治處所施以強制戒治迄今等情，有
    臺灣高雄地方法院檢察署刑案資料查註紀錄表、本院被告院內索引卡紀錄表及台
    灣高等法院被告全國前案紀錄表各一紙，及前開不起訴處分書與本院各該裁定等
    在卷可參。綜上所述，本案事證明確，被告之犯行堪以認定。
二、核被告所為，係犯毒品危害防制條例第十條第一項、第二項之施用第一級毒品罪
    與第二級毒品罪。其施用第一級、第二級毒品前之持有毒品行為，本均應論以持
    有毒品罪，惟各該次持有毒品之行為均為其後施用毒品之行為所吸收，故均不另
    論罪。其多次施用第一、二級毒品之犯行，時間緊接、方法相同，而分別觸犯相
    同構成要件之罪，顯係基於概括犯意反覆為之，均為連續犯，應各論以一罪，並
    依法加重其刑。又其所犯上開毒品危害防制條例第十條第一項、第二項兩罪間，
    乃犯意各別，行為互異，應予分論併罰。爰審酌被告於八十八年間，因竊盜案件
    ，經法院判處有期徒刑二月，緩刑二年，現仍於緩刑期內，有臺灣高雄地方法院
檢察署刑案資料查註紀錄表及台灣高等法院被告全國前案紀錄表各一紙可憑，又
    前因施用毒品案件經不起訴處分後，竟未生警悟之心，猶犯本件罪行，顯見其自
    制意志不堅，行為固不足取，惟念其犯後坦承犯行，態度良好，所為係自我戕害
    行為，未損及他人等一切情狀，分別量處如主文所示之刑，並定其應執行之刑。
    附表編號一、二所示之物，分別係海洛因、安非他命，而附表編號三、四之物則
    分別係殘留安非他命之吸食器、鋁箔紙等情，已如前述，而前開殘留安非他命之
    物品應整體視同毒品安非他命，均應依毒品危害防制條例第十八條第一項前段宣
    告沒收銷燬。至附表編號一用以盛裝海洛因之包裝，因已難與海洛因析離，爰併
    予宣告沒收銷燬；附表編號二之安非他命，因送鑑驗耗損之部分，則無庸沒收銷
    燬，附此敘明。
據上論斷，應依刑事訴訟法第二百九十九條第一項前段，毒品危害防制條例第十條第
一項、第二項，第十八條第一項前段，刑法第十一條，第五十六條，第五十一條第五
款，判決如主文。
中      華      民      國    九十    年      十      月      十七      日
                                  臺灣高雄地方法院刑事第六庭
                      法  官  周  玉  群
右正本證明與原本無異。
如不服本判決，應於判決送達後十日內，向本院提出上訴狀。
                                      書記官  黃  英  彥
中    華    民    國      九十      年      十      月      二十二      日
附表：
┌──┬───────────────────────────────┐
│編號│扣案物品                                                      │
├──┼───────────────────────────────┤
│一  │第一級毒品海洛因（淨重零點零九公克，包裝重零點二一公克）      │
├──┼───────────────────────────────┤
│二  │第二級毒品安非他命（驗前毛重一點一一公克，驗後毛重零點九公克）│
├──┼───────────────────────────────┤
│三  │殘留安非他命之吸食器一組                                      │
├──┼───────────────────────────────┤
│四  │殘留安非他命之鋁箔紙一張                                      │
└──┴───────────────────────────────┘
如不服本判決，應於判決送達後十日內，向本院提出上訴狀。
附錄本案論罪科刑法條：
毒品危害防制條例第十條第一項、第二項：
  施用第一級毒品者，處六月以上五年以下有期徒刑。
  施用第二級毒品者，處三年以下有期徒刑。


司法院資訊處製作；財團法人民間司法改革基金會備份。
